【裁判字號】    96,審訴,1673
【裁判日期】    970418
【裁判案由】    毒品危害防制條例
【裁判全文】
臺灣桃園地方法院宣示判決筆錄        96年度審訴字第1673號
公  訴  人  臺灣桃園地方法院檢察署檢察官
被      告  乙○○
指定辯護人  本院公設辯護人甲○○
上列被告因毒品危害防制條例案件，於中華民國97年4月18日下
午5時許，在本院第十法庭宣示判決，出席職員如下：
          法  官   林孟宜
          書記官   洪明媚
          通  譯
法官起立朗讀判決主文、犯罪事實要旨、處罰條文、附記事項，
及告以上訴限制、期間並提出上訴狀之法院，且諭知記載其內容
：
一、主  文：
    乙○○施用第一級毒品，累犯，處有期徒刑玖月，扣案之海
    洛因拾參包含袋（海洛因合計淨重肆點捌肆公克，純度百分
    之參拾肆點零捌，純質淨重壹點陸伍公克）均沒收銷燬之、
    香菸盒及夾鏈袋各壹個均沒收。又施用第二級毒品，累犯，
    處有期徒刑柒月。應執行有期徒刑壹年貳月。扣案之海洛因
    拾參包含袋（海洛因合計淨重肆點捌肆公克，純度百分之參
    拾肆點零捌，純質淨重壹點陸伍公克）均沒收銷燬之、香菸
    盒及夾鏈袋各壹個均沒收。
二、犯罪事實要旨：
    乙○○前因施用毒品案件，經本院於民國95年2月27日以95
    年度桃簡字第258號判處有期徒刑6月確定，於95年9月28日
    易科罰金執行完畢。又曾因施用毒品案件，經本院以91年度
    毒聲字第1223號裁定送觀察、勒戒，認無繼續施用毒品之傾
    向，於91年5月28日釋放出所，並經臺灣桃園地方法院檢察
    署檢察官於同日以91年度毒偵字第619、1086號為不起訴處
    分確定。又因施用毒品案件，經臺灣板橋地法院檢察署檢察
    官起訴並聲請強制戒治，經臺灣板橋地方法院以92年度毒聲
    字第1702號裁定令入戒治處所施以強制戒治，嗣經同院以92
    年度毒聲字第3494號裁定停止強制戒治付保護管束，因毒品
    危害防制條例於93年1月9日修正施行而報結，並由上開法院
    於92年8月11日以92年度易字第1979號判處有期徒刑5月確定
    。詎不知悔改，復基於施用第一、二級毒品之犯意，於96年
    10月11日晚間8時許，在桃園縣桃園市區○路邊之車上，以
    將海洛因置於香煙內之方式施用第一級毒品海洛因1次。另
    於同年月13日晚間10時10分許為警採尿時起回溯96小時內之
    某時，在桃園縣桃園市○○路1000號某友人住處，以吸食器
    施用第二級毒品甲基安非他命1次。嗣於同日晚間6時50分許
    ，在桃園縣桃園市○○路與南平路口查獲，並扣得海洛因13
    包（海洛因合計淨重4.84公克，純度34.08%，純質淨重1.65
    公克）及放置海洛因之香菸盒、夾鏈袋各1個。
三、處罰條文：
    毒品危害防制條例第10條第1項、第2項、第18條第1項前段
    ，刑法第11條、第47條第1項、第51條第5款、第38條第1項
    第2款。
四、附記事項：
    (一)按毒品危害防制條例於92年7月9日修正公布，自93年1月
      9日施行，而依修正後之規定，僅限於「初犯」及「5年後
      再犯」2種情形，始應先經觀察、勒戒或強制戒治程序。
      倘被告於5年內已再犯，經依法追訴處罰，縱其第3次（或
      第3次以上）再度施用毒品之時間，在初犯經觀察、勒戒
      或強制戒治執行完畢釋放5年以後，已不合於「5年後再犯
      」之規定，且因已於「5年內再犯」，顯見其再犯率甚高
      ，原實施觀察、勒戒或強制戒治，已無法收其實效，即應
      依該條例第10條處罰（最高法院95年度第7次刑事庭會議
      決議參照）。經查，本件被告於前案觀察、勒戒執行完畢
      後5年內，即再犯施用毒品案件，經臺灣板橋地方法院於
      92年8月11日以92年度易字第1979號判處有期徒刑5月確定
      ，有臺灣高等法院被告前案紀錄表在卷足憑，是本件被告
      施用毒品犯行雖已在前案觀察、勒戒執行完畢5年後，依
      上開說明，自應追訴處罰。
    (二)扣案之放置毒品海洛因香菸盒及夾鏈袋各1 個，均係被告
      所有，供犯本件施用而持有第一級毒品海洛因所用之物，
      業據被告於警詢時供陳明確，爰依刑法第38條第1 項第2
      款規定予以宣告沒收。
五、協商判決除有刑事訴訟法第455條之4第1項第1款於本訊問程
    序終結前，被告撤銷協商合意或檢察官撤回協商聲請者；第
    2款被告協商之意思非出於自由意志者；第4款被告所犯之罪
    非第455條之2第1項所定得以協商判決者；第6款被告有其他
    較重之裁判上一罪之犯罪事實者；第7款法院認應諭知免刑
    或免訴、不受理者情形之一，及違反同條第2項「法院應於
    協商合意範圍內為判決；法院為協商判決所科之刑，以宣告
    緩刑或2年以下有期徒刑、拘役或罰金為限」之規定者外，
    不得上訴。
六、如有前項得上訴之情形者，得自收受判決送達之日起10日內
    ，向本院提出上訴書狀，上訴於第二審法院。
中    華    民    國    97    年    4     月    18    日
                            刑事庭法  官  林孟宜
以上正本證明與原本無異。
                                  書記官  洪明媚
中    華    民    國    97    年    4     月    18    日
附錄本案論罪科刑法條：
毒品危害防制條例第10條
施用第一級毒品者，處 6 月以上 5 年以下有期徒刑。
施用第二級毒品者，處 3 年以下有期徒刑。
毒品危害防制條例第18條第1項
查獲之第一、二級毒品及專供製造或施用第一、二級毒品之器具
，不問屬於犯人與否，均沒收銷燬之；查獲之第三、四級毒品及
製造或施用毒品之器具，無正當理由而擅自持有者，均沒入銷燬
之。但合於醫藥、研究或訓練之用者，得不予銷燬。


司法院資訊處製作；財團法人民間司法改革基金會備份。
